高雄高等行政法院裁定
　　　　　　　　　　　　　　　　　96年度訴字第65號
原　　　告　荃耕企業有限公司
代　表　人　甲○○
被　　　告　財政部高雄市國稅局
代　表　人　乙○○局長
訴訟代理人　丙○○
上列當事人間因營利事業所得稅事件，原告不服財政部中華民國
95年11月23日台財訴字第09500526190號訴願決定，提起行政訴
訟。本院裁定如下：
    主  文
原告之訴駁回。
訴訟費用由原告負擔。
　　理　由
一、按「原告之訴，有左列各款情形之一者，行政法院應以裁定
    駁回之。．．．：10、起訴不合程式或不備其他要件者。」
    行政訴訟法第107條第1項第10款定有明文。次按納稅義務人
    對於核定稅捐之處分如有不服，依核定稅額通知書所載有應
    納稅額或應補徵稅額者，應於繳款書送達後，於繳納期間屆
    滿翌日起算30日內，依規定格式，敘明理由，連同證明文件
    ，申請復查，稅捐稽徵法第35條第1項第1款亦有明文。又按
    「送達，於應受送達人之住居所、事務所或營業所為之。但
    在行政機關辦公處所或他處會晤應受送達人時，得於會晤處
    所為之。」、「於應送達處所不獲會晤應受送達人時，得將
    文書付與有辨別事理能力之同居人、受僱人或應送達處所之
    接收郵件人員。」行政程序法第72條第1項及第73條第1項分
    別定有明文。再「一般公寓大廈為謀全體住戶之方便，多設
    有管理處或管理委員會，以統一處理大廈內各種事務，並僱
    用管理員負責大廈之代收文件等工作，該管理員之性質，即
    與行為時民事訴訟法第137條第1項（行政訴訟法第73條第1
    項）所規定之受雇人相當。故應送達大廈內住戶之訴訟文件
    ，如經大廈內管理員於送達證書上蓋大廈管理委員會或管理
    處圓戳章代收，並由該管理員以受雇人身分簽名者，即應認
    已交付受雇人，發生合法送達於本人之效果。」最高行政法
    院91年度裁字第697號裁定意旨可資參照。
二、查本件原告91年度營利事業所得稅結算申報，經被告查獲於
    民國（下同）91年3至4月間，因無進貨事實取得涉嫌虛設行
    號和融公司進項憑證計1,702,049元，又其逾期未提示帳證
    資料供查，遂按其他建築材料批發業（行業代號：5239-99
    ）之同業利潤標準淨利率9﹪，計算原告本期營業淨利為3,
    281,303元，核定課稅所得額為890,604元，應納稅額為212,
    651元，而本件更正核定通知書及核定稅額繳款書係於95年4
    月27日，送達原告營業處所：高雄市新興區○○○路101號7
    樓之3，而由該大樓設置之管理委員會管理員曾桂年簽名代
    為收受等情，此有中華郵政掛號郵件收件回執影本附於原處
    卷可稽，故本件更正核定通知書及核定稅額繳款書依上開地
    址送達，並由該大樓管理委員會之管理員曾桂年簽名代收，
    揆諸前揭說明，應認已交付受雇人，而發生合法送達於原告
    本人之效力。上開核定稅額繳款書之繳納期間自95年5月16
    日起至95年5月25日止，則原告對被告核定之營利事業所得
    稅如有不服，應於95年6月26日（星期一）前提出復查之申
    請（復查期間本於95年6月24日屆滿，因該日為星期六，故
    順延至95年6月26日）。惟原告遲至95年7月3日及同年月14
    日始向被告提出申請書及復查申請書，此有原告申請書及復
    查申請書附於原處分卷可稽，揆諸首揭規定，顯已逾30日之
    不變期間，原處分即屬確定，訴願決定自程序上予以駁回，
    經核並無不當。則原告對已確定之行政處分提起行政訴訟，
    即為法所不許，應予駁回。
三、原告雖主張：其僅收受更正核定通知書，未收受稅額繳款書
    云云，惟原告就此部分之事實，並未舉證以實其說，且原告
    既已於95年4月27日收受更正核定通知書，即已知核定稅額
    ，卻遲至95年7月3日，始至被告所屬新興稽徵所查詢補列印
    稅額繳款書，核與一般經驗法則不符，足見原告此部分之主
    張為推諉之詞，不足採信。
四、又原告提起本件訴訟，既因程序上不合法而遭駁回，故其所
    為實體上之爭執，本院即無再予審究之必要，併予敘明。
五、據上論結，本件原告之訴為不合法，爰依行政訴訟法第107
    條第1項第10款、第104條，民事訴訟法第95條、第78條，裁
    定如主文。
中　　華　　民　　國　　96　　年　 　5　　月　　3　　 日
                  第二庭審判長法  官　江幸垠
                              法  官　簡慧娟
                              法  官　許麗華
以上正本係照原本作成。
如不服本裁定，應於裁定送達後10日內以書狀敘明理由，經本院
向最高行政法院提出抗告（須按對造人數附具繕本）；並應預繳
送達用掛號郵票6份（每份34元）。
中　　華　　民　　國　　96　　年　　 5　　月　　3　　 日
　　　　　　　　　　　　　　　書記官  李昱
